sl-SI: Gradbena oprema > Orodja > Merilna orodja in senzorji > Kljunasta merila: Kljunasta merila s številčnico; Digitalna kljunasta merila; Vernier kljunasta merila
ja: DIY用品 > 工具 > 測定機器・センサー > ノギス: ダイアルノギス; デジタルノギス; べニア用ノギス
it: Articoli di ferramenta > Utensili > Strumenti/sensori misurazione > Calibri: Calibri con quadrante; Calibri digitali; Calibri a cursore
es: Bricolaje > Herramientas > Sensores y herramientas de medida > Calibradores: Calibradores de esfera; Calibradores digitales; Calibradores Vernier
de: Heimwerkerbedarf > Werkzeuge > Messwerkzeuge & Messwertgeber > Messschieber: Skalenmessschieber; Digitale Messschieber; Schieblehre
pt-PT: Equipamento > Ferramentas > Ferramentas e sensores de medição > Paquímetros: Paquímetros de indicadores; Paquímetros digitais; Paquímetros Vernier
th: ฮาร์ดแวร์ > เครื่องมือ > เครื่องมือและเซนเซอร์การวัด > การวัดด้วยคาลิเปอร์: คาลิปเปอร์แบบหน้าปัด; คาลิปเปอร์แบบดิจิตอล; เวอร์เนียร์คาลิปเปอร์
ko: 철물 > 도구 > 측정 도구/센서 > 캘리퍼스: 다이얼 캘리퍼스; 디지털 캘리퍼스; 버니어 캘리퍼스
nl: Bouwmaterialen > Gereedschap > Meethulpmiddelen en sensoren > Schuifmaten: Schuifmaten en buitenwerkse maten met wijzerplaten; Digitale schuifmaten en buitenwerkse maten; Schuifmaten en buitenwerkse maten met vernieren
el: Υλικά κατασκευών > Εργαλεία > Εργαλεία και αισθητήρες μετρήσεων > Παχύμετρα: Μετρικά παχύμετρα; Ψηφιακά παχύμετρα; Παχύμετρα με βερνιέρο
pt-BR: Ferragens > Ferramentas > Sensores e ferramentas para medição > Calibradores: Calibradores com mostrador; Calibradores digitais; Paquímetros
ro-RO: Feronerie > Unelte > Instrumente de măsură și senzori > Șublere: Șublere cu cadran; Șublere digitale; Șublere Vernier
fi: Rakentaminen > Työkalut > Mittarit ja anturit > Työntömitat: Työntömitat säätimellä; Digitaaliset työntömitat; Vernier-työntömitat
ru: Оборудование и технические изделия > Инструменты > Измерительные инструменты и датчики > Штангенциркули: Штангенциркули с циферблатом; Штангенциркули с цифровым табло; Штангенциркули с нониусом
vi: Phần cứng > Công cụ > Công cụ đo lường & Cảm biến > Thước cặp: Thước cặp đồng hồ; Thước cặp kỹ thuật số; Thước cặp cơ
hr-HR: Željezarija > Alati > Mjerni alati i senzori > Pomične mjerke: Pomične mjerke s brojčanikom; Digitalne pomične mjerke; Pomične mjerke s nonijusom
da: Isenkram > Redskaber > Måleredskaber og -sensorer > Målelære: Skive-målelærer; Digitale målelærer; Vernier-målelærer
sv: Metallprodukter > Verktyg > Mätverktyg och sensorer > Krumpassare: Skjutmått med visare; Digitala skjutmått; Vernier-skjutmått
fr: Quincaillerie > Outils > Outils de mesure et détecteurs > Étriers: Pieds à coulisse à cadran; Pieds à coulisse numériques; Pieds à coulisse à vernier
tr: Hırdavat > Aletler > Ölçüm Aletleri ve Sensörler > Kumpaslar: Kadranlı Kumpaslar; Dijital Kumpaslar; Sürmeli Kumpaslar
lt-LT: Techninė įranga > Įrankiai > Matavimo įrankiai ir jutikliai > Slankmačiai: Ciferblatiniai slankmačiai; Skaitmeniniai slankmačiai; Nonijaus slankmačiai
sk-SK: Náradie > Nástroje > Meracie nástroje a snímače > Posuvné meradlá: Posuvné meradlá s číselníkovým odchýlkomerom; Digitálne posuvné meradlá; Vernierove posuvné meradlá
nb: Maskinvare > Verktøy > Måleverktøy og sensorer > Kalippere: Skyvelære; Digitale skyvelære; Vernier-skyvelære
zh-CN: 五金/硬件 > 工具 > 测量工具与传感器 > 卡尺: 指针卡尺; 数显卡尺; 游标卡尺
pl: Sprzęt > Narzędzia > Narzędzia pomiarowe i czujniki > Suwmiarka: Suwmiarki zegarowe; Suwmiarki cyfrowe; Suwmiarki z noniuszem
cs: Kutilství a řemeslo > Nářadí a nástroje > Měřicí nástroje a přístroje > Posuvná měřítka: Posuvné měřítko s číselníkovým úchylkoměrem; Digitální posuvná měřítka; Posuvná měřítka s Vernierovou stupnicí
hu: Hardver > Szerszámok > Mérőeszközök és érzékelők > Távolságmérők: Analóg távolságmérők; Digitális távolságmérők; Vernier-távolságmérők
en: Hardware > Tools > Measuring Tools & Sensors > Calipers: Dial Calipers; Digital Calipers; Vernier Calipers
zh-TW: 硬體 > 工具 > 測量工具和感測器 > 卡尺: 附錶卡尺; 數位卡尺; 游標卡尺
bg-BG: Железария > Инструменти > Измервателни инструменти и сензори > Шублери: Шублери с циферблат; Дигитални шублери; Шублери с нониус